# 非同一控制下合并还有不对被购买方调账的情况？

提问人：wufaxian 时间：2019-12-19 08:05:17
非同一控制下的企业合并中，被购买方在企业合并后仍持续经营的，如购买方取得被购买方 100%股权，被购买方可以按合并中确定的有关资产、负债的公允价值调账，其他情况下，被购买方不应因企业合并改记资产、负债的账面价值。—-张志凤 A103
————难道不是 100%控股被购买方。被购买方的资产和负债就不用进行公允调整？我记得好像不是这样吧？

回答人：chenyiwei
《企业会计准则讲解（ 2010 ）》P338：
六、被购买方的会计处理
非同一控制下的企业合并中，购买方通过企业合并取得被购买方 100 ％股权的，被购买方可以按照合并中确定的可辨认资产、负债的公允价值调整其账面价值。除此之外，其他情况下被购买方不应因企业合并改记有关资产、负债的账面价值。
注意：即使是 100% 股权收购，这里的调账也是 “可选” 的，因为一旦调账，合并报表层面对资产、负债的价值固然可以不用再调整，但后续会遇到逐年进行纳税调整的麻烦，因为这些资产、负债的计税基础并未改变。

提问人：wufaxian 时间：2019-12-19 08:05:17
谢谢陈老师的回复。那为什么 CPA课程上都要对被收购企业资产负债进行“公允化” 而且是重点讲述内容！公允结果贷记或借记公积金。且与计税基础不一致的还要调递延所得税。购买日的公允还涉及后续年度的损益调整！
这些都是合并报表重点考察内容。难道实务当中是否公允化选择性这么大吗？看心情？

回答人：chenyiwei
你说的是合并报表层面的调整，而我 2 楼的规定是针对被购买方自身的单独报表中的处理。